# MAXIMILIAN WILLEMBRINCK

# Ingénieur Logiciel - PhD.

+33780812613 @ maximilian@willembrinck.com https://www.linkedin.com/in/maxwillembrinck La Madeleine, France

#### **EXPERIENCE**

### Ingénieur Logiciel Senior et Spécialiste 3D

### IQS (Chili)

**ii** 01/2024 - 02/2024 **○** Chili, Télétravail

- · Ingénieur du moteur 3D et logiciel CAD, en implémentant de nouvelles fonctionnalités visuelles spécialisées sur shaders personnalisés.
- Concepts techniques: Haute performance, 3D, Shaders, High Performance, Real-Time Rendering, WebGL, GLS, JavaScript, WebApp.

#### Chercheur et doctorant

#### Inria et Université de Lille

iii 10/2020 - 11/2023 ♀ France

- Chercheur spécialiste du débogage dans l'équipe Evref, à l'Inria, pendant mes études de doctorat
- Développement de prototypes de débogueurs de voyage dans le temps pour le langage de programmation Pharo
- Détails sur mon sujet de thèse, la recherche, les publications et les prix sur: https://www.willembrinck.com
- Concepts techniques: Pharo, Smalltalk, débogage, intégration continue

## Ingénieur logiciel

#### Olea-Medical

**m** 09/2019 - 09/2020

- Ingénieur logiciel pour les produits de pointe de Canon / Olea Medical, ciblant principalement les applications intelligentes d'imagerie IRM et CT.
- L'accent est mis sur l'organisation de l'équipe et du travail, la qualité du code, et les tests automatisés
- Concepts techniques: C#, C++, C++/CLI, Unity, Unity Shading Language, SonarQube, REST API, Jenkins, CI/CD

### Développeur logiciel, divers projets

### **Freelance**

**=** 01/2010 - 01/2019

- O Chili
- Développeur logiciel expérimenté avec une expertise dans diverses
- technologies Conception et développement d'une large gamme d'applications pour des industries telles que l'exploitation minière, l'éducation, la santé et l'inspection
- Création d'outils avancés de visualisation 3D avec Unity et OpenGL
- Développement de plateformes web statistiques et de solutions de télémédecine
- Maîtrise de Python, VB.Net, C# et C++, avec de solides compétences en développement desktop et web
- Utilisation de frameworks tels qu'ASP.Net MVC et des outils comme Matplotlib, PyQt5 et WebRTC
- La plupart des travaux ont été réalisés en tant que freelance

#### **EDUCATION**

### Doctorat en informatique

### Université de Lille

**m** 01/2020 - 01/2023

- France
- Doctorat en informatique à l'Université de Lille, France
- Titre de thèse : Une approche de débogage interactif basée sur des Timetraveling Queries

### Ingénieur Informatique

### Universidad de Chile

- Études supérieures
- Diplôme obtenu avec la plus haute distinction

#### **SUMMARY**

Je suis titulaire d'un doctorat en informatique de l'Université de Lille et je cherche actuellement un poste d'ingénieur logiciel.

Fort de plus de 14 ans d'expérience comme ingénieur logiciel dans diverses disciplines du domaine de l'informatique, je m'adapte facilement à tous les nouveaux projets et relève les défis difficiles du développement logiciel.

#### **LANGUAGES**

Anglais	Proficient	••••
Espagnol	Native	••••
Français	Proficient	••••

#### **SKILLS**

3D Engine	s Dev.	.Net	Asp.net	C++
C++/CLI	CI/CD	CSS	Full-Stack	
GITHUB	HTML5	Java	Javaso	ript
OpenGL	Pharo	Pythor	n RES	ГАРІ
Shaders	SonarQube SQL Server			
Three.js	Unity	Smallta	alk We	ebGL

### **KEY ACHIEVEMENTS**



### 1er prix aux "Innovation Technology Awards 17e édition".

J'ai obtenu le prix pour mon travail sur "Time-traveling Queries", lors de l'ESUG (European Smalltalk User Group) 2022, Novi Sad, Serbie



#### Prix du Meilleur Poster

J'ai obtenu le prix pour mon poster sur "Timetraveling Queries", aux Journées Nationales du Génie de la Programmation et du Logiciel. Juin 2022, Vannes, France.

#### REFERENCES

### Steven Costiou (Encadrant de these)

steven.costiou@inria.fr

### **Thomas Sauzedde**

(Architecte logiciel / Team Leader, Olea Medical 2020) Coordonnées à livrer sur demande.